【裁判字號】    95,交訴,8
【裁判日期】    950626
【裁判案由】    公共危險等
【裁判全文】
臺灣花蓮地方法院刑事判決               95年度交訴字第8號
公  訴  人  臺灣花蓮地方法院檢察署檢察官
被      告  丁○○
選任辯護人  李文平律師
上列被告因公共危險等案件，經檢察官提起公訴（94年度偵字第
2827號），本院判決如下：
    主  文
丁○○因過失致人於死，處有期徒刑肆月；又駕駛動力交通工具
肇事，致人死亡而逃逸，處有期徒刑捌月。應執行有期徒刑拾月
，緩刑肆年。
    事  實
一、丁○○於民國94年2月11日18時55分許，駕駛車牌號碼L3─
    6452號自用小貨車，沿花蓮縣瑞穗鄉○○○道路，由北往南
    方向行駛，行經該路段264公里處南下車道與往富民村之交
    岔路口時，理應注意車輛行駛時，駕駛人應注意車前狀況，
    隨時採取必要之安全措施及汽車行駛至閃黃燈交岔路口應減
    速慢行，而依當時天候晴、夜間有照明、道路鋪設柏油、乾
    燥無缺陷等情形，並無不能注意之情事，竟疏於注意車前狀
    況，且於通過上開交岔路口時，未減速慢行，適同一時、地
    ，張枝松騎乘車牌號碼RJQ─766號機車，亦沿台九線道路，
    由南往北方向行駛，於通過上開交岔路口時，亦因疏未注意
    其行駛方向之燈號為閃光紅燈，本應暫停讓行駛在幹道之丁
    ○○車輛先行，竟未暫停，貿然左轉，致丁○○所駕駛之自
    用小貨車右前側車身部位撞及張枝松所騎乘之機車右後側車
    身部位，致張枝松人車倒地後，受有頭部積血、臉部腫大、
    右頸部動脈破裂、右手食指背部撕裂傷、右胸部肋骨骨折等
    傷害，於送醫急救途中不治死亡。丁○○明知其駕駛動力交
    通工具肇事，致人受傷，竟另行起意，未採取必要救護措施
    ，隨即駕駛前述車輛逃離現場，嗣經警循現場所採取之車輛
    碎片，並於94年3月1日在花蓮縣光復鄉○○路隆勝汽車修理
    廠查獲丁○○上開駕駛之自小貨車，經比對車輛毀損處後，
    而查悉上情。
二、案經被害人張枝松之子乙○○訴由花蓮縣警察局鳳林分局報
    告臺彎花蓮地方法院檢察署檢察官偵查起訴。
    理  由
一、被告丁○○於上開時間、地點因駕車過失致被害人張松枝死
    亡之事實，業據被告於本院審理時坦承不諱，且有目擊證人
    丙○○於偵查及本院審理中之證詞在卷可憑，又警方於現場
    採取之車輛碎片，初判為中華汽車公司出產之自小貨車車右
    下方之飾條，嗣後於隆勝汽車修理廠找到被告所駕駛上開車
    輛時，並將上開碎片與被告車輛因修理後拆下之角板比對後
    ，發現二者相吻合一情，業據證人即承辦警員甲○○於本院
    審理中證述綦詳，並有比對照片14幀在卷可查，此外，另有
    道路交通事故現場圖、道路交通事故調查報告表（一）、（
    二）各1 份、現場照片10幀附卷可證。而被害人張松枝因本
    件車禍死亡乙節，亦經臺灣花蓮地方法院檢察署檢察官督同
    檢驗員到場相驗屬實，並製有勘驗筆錄、驗斷書、相驗屍體
    證明書各一份、相驗照片六幀等在卷足憑，被告前開自白與
    事實相符，堪予採信。
二、按汽車行駛時，駕駛人應注意車前狀況，並隨時採取必要之
    安全措施；又駕駛人駕駛汽車，應遵守道路交通標誌、標線
    、號誌之指示；另閃光黃燈表示「警告」，車輛應減速接近
    ，注意安全，小心通過；閃光紅燈表示「停車再開」，車輛
    應減速接近，先停止於交岔路口前，讓幹道車優先通行後認
    為安全時，方得續行。道路交通安全規則第94條第3 項、第
    90條及道路交通標誌標線號誌設置規則第211條第1項第1 款
    、第2 款分別定有明文。被告駕車自應注意上開規定，而依
    前開道路交通事故調查報告表所載，案發當時為天氣晴、夜
    間有路燈照明，且道路為柏油路面、無缺陷且無障礙物，並
    無不能注意之情事，詎被告竟疏未注意車前狀況，且行經閃
    黃燈交岔路口未減速慢行，肇致上開事故，其有過失甚明，
    且本案經送臺灣省車輛行車事故覆議鑑定委員會鑑定，亦同
    此認定，有該會95年1月5日府覆議字第0940100840號函附鑑
    定意見1 份附卷可佐。再被害人張松枝死亡之結果確係肇因
    於該車禍，已如前述，足認被告前開駕車過失行為與被害人
    死亡之結果間，有相當因果關係。至被害人雖亦有未禮讓幹
    道直行車輛先行之重大過失，然被告並不因此卸免其應負之
    過失責任，附此敘明。本案事證明確，被告犯行洵堪認定，
    應予依法論科。
三、核被告所為，係犯刑法第276條第1項之過失致人於死罪及同
    法第185條之4肇事逃逸罪。被告所犯前開2 罪，犯罪構成要
    件不同，且一為故意犯，一為過失犯，罪名互殊，應予分論
    併罰。爰審酌被告之前科記錄、其因一時疏未注意交通規則
    肇致被害人死亡之結果，且明知肇事致人受傷之情形下，竟
    未留於現場照顧傷者及報警處理，逕自逃逸，對被害人家屬
    造成無法回復之傷害，惟被害人亦與有過失，且被告業已賠
    償被害人家屬新台幣80萬元，有本院和解筆錄1 份附卷可佐
    ，及其犯罪後坦承犯行之態度等一切情狀，就其所犯2 罪分
    別量處如主文所示之刑，並定其應執行之刑。查被告除前於
    79 年間因傷害罪經臺彎桃園地方法院判處有期徒刑4月確定
    ，緩刑3 年，緩刑期間未經撤銷前開緩刑之宣告，依法其行
    之宣告失其效力。此外，被告未曾受有期徒刑以上刑之宣告
    ，有台灣高等法院被告前案紀錄表1 份附卷可稽，其犯罪後
    已深知悔悟，本院認其經此教訓後，當知警惕，應無再犯之
    虞，因認其所宣告之刑，以暫不執行為適當，併予宣告緩刑
    4 年，以啟自新。
據上論斷，應依刑事訴訟法第299條第1項前段，刑法第276條第1
項、第185條之4、第51條第5款、第74條第1款，罰金罰鍰提高標
準條例第1條前段，判決如主文。
本案經檢察官張立言到庭執行職務。
中    華    民    國    95    年    6     月    26    日
                           臺灣花蓮地方法院刑事第二庭
                                 審判長法  官  李豫雙
                                       法  官  林韋岑
                                       法  官  俞秀美
上列正本證明與原本無異。
如對本判決不服，應於送達後10日內，向本院提出上訴狀（應抄
附繕本）告訴人或被害人如對於本判決不服者，應具備理由請求
檢察官上訴，其上訴期間之計算係以檢察官收受判決正本之日期
為準。
                                       書記官
中    華    民    國    95    年    6     月   26     日
附錄本判決論罪科刑法條：
中華民國刑法第284條第1項前段：
因過失傷害人者，處6月以下有期徒刑、拘役或500元以下罰金。
中華民國刑法第185條之4：
駕駛動力交通工具肇事，致人死傷而逃逸者，處6月以上5年以下
有期徒刑。


司法院資訊處製作；財團法人民間司法改革基金會備份。
